臺灣屏東地方法院刑事判決　　　　　　　　　　　　　九十三年度易字第六八一號
　　公　訴　人　臺灣屏東地方法院檢察署檢察官
　　被　　　告　甲○○　男　三.
右列被告因違反毒品危害防制條例案件，經檢察官提起公訴（九十三年度毒偵字第一
七五四號），本院裁定改依簡式審判程序審理，判決如左：
    主　　  文
甲○○連續施用第二級毒品，累犯，處有期徒刑陸月，如易科罰金，以佰元折算壹
日。扣案之甲基安非他命肆包（毛重：貳點肆公克）沒收銷燬之；玻璃吸管壹支、塑
膠吸管支，均沒收。又持有第一級毒品，累犯，處有期徒刑月，如易科罰金，以
佰元折算壹日。扣案之海洛因肆包（合計淨重：壹點肆公克、空包裝重：零點陸
玖公克）沒收銷燬之。應執行有期徒刑捌月，如易科罰金，以佰元折算壹日。扣案
之甲基安非他命肆包（毛重：貳點肆公克）、海洛因肆包（合計淨重：壹點肆公克
、空包裝重：零點陸玖公克）沒收銷燬之；玻璃吸管壹支、塑膠吸管支，均沒收。
    事實及理由
一、本院認定被告之犯罪事實及證據，除有關「安非他命」均更正為「甲基安非他命
    」、「第一級毒品海洛因一點四三公克」均更正為「第一級毒品海洛因四包（合
　  計淨重：一點四三公克、空包裝重：零點六九公克）」、「第二級毒品安非他命
　  二點四公克」均更正為「第二級毒品甲基安非他命四包（毛重：二點四公克）」
    、犯罪事實欄第七行「連續施用第二級毒品安非他命」補充更正為「以燒烤甲基
    安非他命產生煙氣以口鼻吸食之方式，連續施用第二級毒品甲基安非他命多次」
    、證據欄增加「扣案之白粉四包（合計淨重：一點四三公克、空包裝重：零點六
    九公克），經送法務部調查局鑑驗結果均含第一級毒品海洛因成分，有該局九十
    三年十月八日調科壹字第二四０００三二０四號鑑定通知書一紙在卷可稽，又扣
    案之白色晶體四包（毛重：二點四公克），經警依聯勤二０四廠製造之試劑檢驗
    結果均呈甲基安非他命陽性反應（報告單誤載為安非他命），有初步檢驗報告單
    一紙在卷可參。」及有關「小夾鍊袋九只」均刪除外，餘均與檢察官起訴書之記
    載相同，茲引用之（如附件）。
二、查海洛因及甲基安非他命分屬毒品危害防制條例第二條第二項第一款、第二款所
    稱之第一級、第二級毒品，均不得持有、施用。核被告施用甲基安非他命行為，
    係犯毒品危害防制條例第十條第二項之施用第二級毒品罪；被告持有海洛因之行
    為，係犯毒品危害防制條例第十一條第一項之持有第一級毒品罪。其施用甲基安
    非他命前持有之低度行為，應為施用之高度行為所吸收，不另論罪。其先後多次
    施用甲基安非他命之行為，時間緊接，觸犯構成要件相同之罪名，顯係基於概括
    犯意反覆為之，為連續犯，應以一罪論，並加重其刑。又被告曾於九十年間因違
    反毒品危害防制條例案件，經本院判處有期徒刑四月確定，於九十二年四月四日
    縮短刑期假釋出監，並於九十二年四月十一日縮短刑期執行完畢，此有臺灣屏東
    地方法院檢察署刑案資料查註紀錄表及臺灣高等法院被告全國前案紀錄表各一份
    在卷可按，其受有期徒刑之執行完畢後，五年之內再犯有期徒刑以上刑之本罪，
    為累犯，應依法加重其刑，其就施用二級毒品部分有二種刑之加重事由，應遞加
    重之。被告所犯上開二罪，犯意各別，行為互異，應予分別論罪，合併處罰。爰
    審酌被告素行非佳，且經強制戒治後，仍未能戒除毒癮，再犯本案施用毒品罪，
    顯見其無戒毒悔改之意，惟念其施用毒品乃自戕行為，及其施用毒品之期間、次
    數，持有毒品之期間、數量，犯罪後坦承犯行、態度尚稱良好等一切情狀，分別
    量處如主文所示之刑，並均諭知易科罰金之折算標準，暨定其應執行之刑。扣案
    之海洛因四包（合計淨重：一點四三公克、空包裝重：零點六九公克）、甲基安
    非他命四包（毛重：二點四公克）分別為第一、二級毒品，已如前述，應依毒品
    危害防制條例第十八條第一項前段規定，均沒收銷燬之。扣案之玻璃吸管一支、
    塑膠吸管三支，為被告所有供其施用第二級毒品所用之物，業據其供明在卷，併
    依刑法第三十八條第一項第二款規定宣告沒收之。至另扣案之小夾鍊袋九只，並
    非專供施用第二級毒品之器具，且非違禁物，亦不屬被告所有，已據其供述甚明
    ，爰不併為沒收之宣告，附此敘明。
據上論斷，應依刑事訴訟法第二百七十三條之一第一項、第二百九十九條第一項前段
、第三百十條之二、第四百五十四條第二項，毒品危害防制條例第十條第二項、第十
一條第一項、第十八條第一項前段，刑法第十一條、第五十六條、第四十七條、第四
十一條第一項前段、第二項、第五十一條第五款、第三十八條第一項第二款、罰金罰
鍰提高標準條例第二條，判決如主文。
本案經檢察官黃莉琄到庭執行職務。
中　　　華　　　民　　　國　　九十四　　年　　　一　　　月　　 十二 　　日
                                      臺灣屏東地方法院刑事第二庭
                                          法  官  蘇碧珠
右正本證明與原本無異。
如不服本判決應於收受本判決送達後十日內向本院提出上訴書狀，其未敘述上訴理由
者，並得於提起上訴後十日內向本院補提理由書狀（均須按他造當事人之人數附繕本
 ）「切勿逕送上級法院」
                                          書記官  王秋淑
中　　　華　　　民　　　國　　九十四　　年　　　一　　　月　　 十三 　　日
附錄本案論罪科刑法條全文：
毒品危害防制條例第十條第二項
施用第二級毒品者，處三年以下有期徒刑。
毒品危害防制條例第十一條第一項
持有第一級毒品者，處三年以下有期徒刑、拘役或新臺幣五萬元以下罰金。
